Inventaris van het archief van mr. dr. H.H.A. van Gybland Oosterhoff [levensjaren 1887-1937], 1890-1937 (1940); enkele familieleden, 1913-1969
Nationaal Archief, Den Haag
- Eerste hoofdafdeling: Stukken afkomstig van mr. dr. Horace Hugo Alexander van Gybland Oosterhoff
  - Documentatie, D.
    - Betreffende Zuid-Afrika, I.
      - "Die Jongspan", die enigste weekblad vir die Afrikaanse kind, amptelike orgaan van die voortrekkers in die Unie van Suidwes-Afrika en enigste orgaan van die radio-lesse vir skole in Kaapland, deel 1 nummer 12., 1936; 288; 1 omslag
      - "The visitor touringmap of South-Africa", 36 x 48 cm. (kleurendruk)., Z.d; 289; 1 blad
      - Spoorwegkaart van Zuid-Afrika, schaal 1:3500.000, 68 x 92 cm, uitgegeven door de Goewermentsdrukkerij te Pretoria., Z.d; 290; 1 blad
    - Varia, II.
      - Nummers van "De Banier" christelijk weekblad voor Nederlands-Indië., 1927-1928; 291-292; 2 omslagen
        - nummers 44-46 van jaargang 1927 november., 291
        - nummers 44 en 49 van jaargang 1928 december., 292
      - Nummers van "De Zuid-Hollander", christelijk-historisch weekblad., 1929 juni-juli; 293; 1 omslag
      - Door oud-minister dr. Th. de Visser ontvangen, aan mr. dr. H.H.A. van Gybland Oosterhoff doorgezonden brieven, van Otto B.U. Mohnike, betrekkende de door deze laatste ingestelde 's-Rijks beweging Groot-Nederland., 1930; 294; 1 omslag
      - Persoverzichten van buitenlandse kranten betreffende Nederlands-Indië en de muiterij op "De zeven provinciën". Gedrukt., 1930, 1933; 295; 1 omslag
      - Persbulletins over de anti-religieuze propaganda in de Sovjet-Unie, het verzet daartegen van gelovigen en boeren, met uittreksels uit vandaar verzonden brieven, alsmede een persbulletin over een inventarisatie van communistische organisaties in Engeland. Gestencild., 1930, 1936; 296; 1 omslag
      - Anonieme bulletins nummers 1 en 2 inhoudende informatie over communistische activiteiten op nationaal en internationaal niveau. Gestencild., 1933; 297; 1 omslag
      - Artikelenreeks "De millioenen van het N.V.V." in de periodiek Het Nederlandsche Volk., Z.d. (ca. 1933); 298; 1 omslag
      - Vertaling van een in de Osservatore Romano verschenen artikel "La diplomatie soviétique aux portes de Genèvë. Gestencild., 1934; 299; 1 stuk (2 bladen)
      - Nummer van de Gazette de Lausanne met artikel "Terrorisme international et soviétique-le discours de M. Litvinoff"., 1934; 300; 1 stuk
      - Nummer van "De Vrijheid", "staatkundig weekblad tevens bevattende de officiële mededelingen van de liberale staatspartij De Vrijheidsbond"., Maart 1934; 301; 1 omslag
      - Nummers van de Limburger Koerier met vervolgartikel "De figuur van dr. Colijn"., 1934; 302; 1 omslag
      - Kranteartikelen in de "Avondpost" over de koloniale politiek van minister Colijn., 1934; 303; 2 stukken
      - Brochure van de Nederlandse Commissie voor internationale natuurbescherming., 1934; 304; 1 katern
      - Kranteartikelen uit verschillende dagbladen over nationaal-socialisme en christendom., 1934; 305; 6 stukken
      - Afschrift van een artikel uit het Duitse periodiek "Der Angriff" van 17 juli 1934: "Holland von emigranten über-flutet-10.000 zugewanderte Juden in Amsterdam"., 306; 1 stuk (2 bladen)
      - Kranteartikel in de "Avondpost" ter herdenking van de heldhaftige handhaving van het Nederlandse gezag door de regent van Tjiamis, Raden Ario Adipai Sarawinata in 1926 ter gelegenheid van diens aftreden., 1934; 307; 1 stuk
      - Artikelen over het fascistische gevaar en de situatie van sociaal-democraten en communisten in Nederland en Indonesië van de hand van S.0. Neter en de kamaraden Roestan Effendi en De Groot, afkomstig uit afleveringen van het tijdschrift "La correspondenoe internationatialë., 1935; 308; 1 omslag
      - "Berichten en dagbladartikelen uit Japan en Nederlandsch-Indië over de Nederlandsch-Japanse betrekkingen, nummer 32" uitgave van "Indische documentatie" te Haarlem. Gestencild., 1935; 309; 1 stuk (11 bladen)
      - Stukken betreffende een project van Jan van Mackelenburg te 's-Hertogenbosch tot stichting van een "arbeidsgemeenschap"., 1935; 310; 1 omslag
      - Eerste jaarverslag van de op 11 januari 1936 opgerichte Vereniging voor Nationale Veiligheid, met geleidebrief., 311; 1 omslag
- Tweede hoofdafdeling: Stukken afkomstig van W.J. van Gybland Oosterhoff, mevr. D.S. J.F. van Gybland Oosterhoff-Neys en mej. L.J. van Gybland Oosterhoff
  - Persoonlijk, A.
    - Stukken afkomstig van of betreffende mr. dr. H.H.A. van Gybland Oosterhoff, 1.
      - Brief van Louise Jeannette van Gybland Oosterhoff (Lous) aan haar ouders over het vertrek van haar broer Horace naar de Verenigde Staten., 1916; 312; 1 stuk
      - Brieven van mr. dr. H.H.A. van Gybland Oosterhoff gedurende zijn eerste verblijf in Nederlands-Indië en gedurende zijn verblijf in de Verenigde Staten en zijn van daaruit over Japan, Manilla, Hongkong en Singapore naar Nederlands-Indië gemaakte reis, ingekomen bij zijn moeder, zijn vader of zijn zuster., 1915-1917; 313-314; 2 pakken
        De brieven zijn geordend op verzenddatum.
        - 1915-1916, 313
        - 1917, 314
      - Brieven van mr. dr. H.H.A. van Gybland Oosterhoff gedurende zijn reis naar Mexico en zijn verblijf aldaar, ingekomen bij zijn moeder, zijn vader of zijn zuster, genummerd I-CXII., 1920-1921; 315; 1 pak
      - Brieven van mr. dr. H.H.A. van Gybland Oosterhoff gedurende zijn reis in Duitsland, Oostenrijk en Hongarije, ingekomen bij zijn moeder, zijn vader of zijn zuster, met bijgaande knipsels uit een geïllustreerd blad., 1923; 316; 1 omslag
      - "In dienst van Koningin en Vaderland - uit het leven van Horace Hugo Alexander van Gybland Oosterhoff", fotoboek met foto's uit de jaren 1905-1933 samengesteld door zijn zuster., Z.d. (ná 21 januari 1937); 317; 1 band
      - Plakboek betreffende zijn begrafenis en overlijden, houdende teksten van begrafenistoespraken, condoleances, necrologieën, samengesteld door zijn zuster., 1937; 318; band
      - Stukken betreffende de uitgave in druk van het door mr. dr. H.H.A. van Gybland Oosterhoff geschreven "Dagverhaal" over de gebeurtenissen in de periode van 8-15 november 1918, met retroacta., 1923-1949; 319-321; 2 omslagen en 1 katern
        Zie ook inventarisnummer 125.
        - Stukken betreffende de herdenkingen van de in deze periode afgewende revolutiedreiging, verzameld door mej. L.J. van Gybland Oosterhoff, met daarover door haar en haar moeder D.S.J.P. van Gybland Oosterhoff-Neys gevoerde correspondentie. 1923, 1938-1939, 1948-1949, 319
        - Stukken betreffende de totstandkoming van deze uitgave met concepten en drukproeven. 1949, 320
        - "Dagverhaal van mr. dr. H.H.A. van Gybland Oosterhoff over de periode 8-15 november 1918" met inleiding van prof. dr. M. Bokhorst. 1949, 321; 1 katern
      - Aantekeningen van de hand van mej. L.J. van Gybland Oosterhoff over de in 1925 plaats gehad hebbende oprichting van de Indologische faculteit aan de Universiteit van Utrecht en de rol die haar broer daarbij speelde., Z.d. (ca. 1949); 322; 1 stuk (2 bladen)
      - Nummer van het Hollands Weekblad voor Zuid-Afrika, waarin een artikel over mr. dr. H.H.A. van Gybland Oosterhoff van de hand van C. Plokhooij., 1949; 323; 1 katern
      - "Strijd tegen geschiedvervalsing - Geschiedenis der conservatieve revolutie in Nederland, deel I", publicatie nummer 4 van het Nederlands Archief der Conservatieve Revolutie onder redactie van Paul van Tienen, waarin gegevens over het weekblad De Rijkseenheid en over het Verbond voor Nationaal Herstel., Z.d. (ca. 1957); 324; 1 deeltje
      - "Regeringsgeschiedschrijving critisch beschouwd", artikel over de door dr. L. de Jong aan dr. H.H.A. van Gybland Oosterhoff toegekende plaats in diens geschiedschrijving over de jaren voorafgaande aan de Tweede wereldoorlog, verschenen in de wekelijkse periodiek "Nieuwsbrief" 23e jaargang nummer 16., 1969; 325; 1 katern
    - Overige, 2.
      - Album amicorum van mej. L.J. van Gybland Oosterhoff., 1913-1932; 326; 1 deel
      - Brieven ingekomen bij mevrouw D.S.J.F. van Gybland Oosterhoff-Neys., 1915, 1928, 1932-1936; 327; 1 pak
      - Brieven van vrienden en medewerkers van mr. dr. H.H.A. van Gybland Oosterhoff na zijn overlijden ingekomen bij zijn moeder en zuster., 1937-1945; 328-333; 2 omslagen en 4 pakken
        - 1937, 328
        - 1938, 329
        - 1939, 330
        - 1940-1942, 331
        - 1943-1944, 332; 1 omslag
        - 1945, 333; 1 omslag
      - Foto van een uitzicht op in bloesem staand Malus-boompje waar W.J. van Gybland Oosterhoff naar keek op het moment van zijn overlijden., 1923; 334; 1 stuk
      - Kranteknipsels betreffende het op initiatief van jhr. F.W. E. Groeninx van Zoelen in Torremolinos aan de Spaanse Costa del Sol gebouwde hotel, verzameld door mej. L.J. van Gybland Oosterhoff., 1962; 335; 2 stukken
      - Kranteknipsels betreffende het overlijden van jhr. W.G. Groeninx van Zoelen, ambachtsheer van Ridderkerk, verzameld door mej. L.J. van Gybland Oosterhoff., 1963; 336; 1 omslag
  - Schenking van Hollandse koloniale barokmeubelen en van kunstvoorwerpen, B.
    - Stukken betreffende de schenking van Hollandse koloniale barokmeubelen uit de collectie van Van Gybland Oosterhoff aan H.M. de Koningin, het Gemeentemuseum te Den Haag, het Rijksmuseum en aan de afdeling Volkenkunde van het Koloniaal Instituut te Amsterdam., 1938-1939; 337; 1 omslag
    - Aflevering van de Mededelingen van de dienst voor Kunsten en Wetenschappen der gemeente 's-Gravenhage, waarin mededeling wordt gedaan van het aanbieden door burgemeester en wethouders aan mevr. D.S.J.F. van Gybland Oosterhoff-Neys van de museumpenning wegens zeer bijzondere verdiensten jegens de museumverzamelingen der gemeente., 1938; 338; 1 deel
    - Verslagen van de dienst voor Kunsten en Wetenschappen van de gemeente 's-Gravenhage over de jaren 1938-1939, waarin melding wordt gemaakt van de door mevrouw Van Gybland Oosterhoff-Neys aan het gemeentemuseum aldaar geschonken compagnies-meubelen, (1939-1940); 339; 2 katernen
    - Aflevering van de Mededelingen van de dienst voor Kunsten en Wetenschappen der gemeente 's-Gravenhage, waarin een artikel van dr. H.E. van Gelder over de door mevr. Van Gybland Oosterhoff-Neys aan het Gemeentemuseum aldaar geschonken Hollands-indische meubelen uit de compagniestijd, met overdruk van dit artikel., 1940; 340; 1 deel en 1 katern
    - Mededelingen van de afdeling Volkenkunde van het Koninklijk Koloniaal Instituut te Amsterdam betreffende aanwinsten van dit instituut over de jaren 1939-1943, waarin melding wordt gemaakt van door mevrouw Van Gybland Oosterhoff-Neys geschonken koloniale barokmeubelen benevens indische, japanse en chinese kunstvoorwerpen., 1940, 1942, 1944; 341; 3 delen
    - Jaarverslagen van de Koninklijke vereniging "Koloniaal Instituut" te Amsterdam over de jaren 1939-1940, waarin melding wordt gemaakt van een aan mevrouw Van Gybland Oosterhoff-Neys toegekende onderscheiding voor een door haar gedane schenking in hoofdzaak bestaande uit meubelen en porcelein uit de compagniestijd waarmee een aparte kamer onder de naam van "Van Gybland Oosterhoffkamer" kon worden ingericht., (1940-1941); 342; 2 delen
    - Nummers van "Cultureel Indië", uitgave van de afdeling Volkenkunde van het Koloniaal Instituut met een In memoriam voor dr. V.I. van de Wall, een posthume artikel van deze over het koloniale meubel en foto's van specimina van deze meubels welke door mevrouw Van Gybland Oosterhoff-Neys aan het Koloniaal Instituut zijn geschonken., 1940, 1943; 343; 2 katernen
    - Verslagen van de hoofddirecteur van het Rijksmuseum te Amsterdam over de jaren 1939-1940, waarin melding wordt gemaakt van door mevrouw Van Gybland Oosterhoff-Neys geschonken Hollandse koloniale barokmeubelen en prenten., 1940-1941; 344; 2 delen
    - Nummer van Morks-magazijn, uitgave van de firma C. Morks Czn. te Dordrecht, inhoudende een verslag van een interview met P.J. Gerke, algemeen secretaris van het Koloniaal Instituut te Amsterdam, over dit instituut., 1941; 345; 1 deeltje
    - Stukken betreffende een schenking ten behoeve van de Van Gybland Oosterhoff-kamer in het museum van het Indisch Instituut (voorheen Koloniaal Instituut) te Amsterdam en betreffende het beheer en de opstelling van de collectie Hollandse koloniale barokmeubelen aldaar., 1946-1947; 346; 1 pak
    - Catalogus van een tentoonstelling van kunst van de indische archipel waarvan ook de compagniesmeubelen afkomstig uit de collectie Van Gybland Oosterhoff deel uitmaakten., 1947; 347; 1 deel
    - Mededeling van de afdeling Volkenkunde van de Koninklijke Vereniging Indisch Instituut te Amsterdam betreffende aanwinsten van dit instituut over de jaren 1944-1946, waarin melding wordt gemaakt van door mej. L.J. van Gybland Oosterhoff geschonken kunstvoorwerpen., 1949; 348; 1 deel
    - Herdruk van de dissertatie van dr. V.I. van de Wall: "Het Hollandsche koloniale Barokmeubel", met daarin geschreven opdracht van de schrijver aan mevrouw Van Gybland Oosterhoff-Neys., 1939; 349; 1 deel
    - Boekbesprekingen van de dissertatie van dr. V.I. van de Wall over "Het Hollandsche koloniale barokmeubel" verschenen in De Telegraaf en in het "Oudheidkundig jaarboek, periodiek bulletin van de Nederlandsche Oudheikundige Bond., 1940-1941; 350; 1 deel en 1 stuk
    - Jaarbericht van het vooraziatisch gezelschap "Ex oriente lux" waarin mededeling over de door mevrouw Van Gybland Oosterhoff-Neys geschonken egyptische oudheden., 1940; 351; 1 katern
- Derde hoofdafdeling: Stukken betreffende de mr. dr. Horace Hugo Alexander van Gybland Oosterhoff-Stichting
  - Stukken ingekomen bij het bestuur van de mr. dr. Horace Hugo Alexander van Gybland Oosterhoff Stichting betreffende de uitreiking van de gouden medaille door die stichting aan dr. V.I. van de Wall voor zijn in 1938 verschenen proefschrift getiteld "Het Hollandse koloniale Barokmeubel"., 1939; 352; 1 omslag
  - Ontwerptekening voor de achterzijde van de gouden medaille van de mr. dr. Horace Hugo Alexander van Gybland Oosterhoff Stichting vervaardigd door J.C. Weenecke met woorden van prof. mr. J.Ph. Suyling., Z.d. (1939); 353; 1 blad